臺灣屏東地方法院刑事判決　　　　　　　　　　　　　九十三年度訴字第八七六號
　　公　訴　人　臺灣屏東地方法院檢察署檢察官
　　被　　　告　甲○○　男　三.
右列被告因違反槍砲彈藥刀械管制條例案件，經檢察官提起公訴（九十三年度偵字第
三四○四號），本院改依簡式審判程序審理，判決如左：
    主  文
甲○○未經許可，持有空氣槍，處有期徒刑壹年貳月，併科罰金新台幣拾萬元，罰金
如易服勞役，以銀元佰元即新台幣玖佰元折算壹日。緩刑年。
扣案之玩具空氣長槍（槍枝管制編號：高鑑0000000000號）壹枝（含中型
二氧化碳鋼瓶壹瓶及鋼珠壹瓶，共計鋼珠肆佰陸拾玖顆）沒收之。
    事  實
一、甲○○明知不知姓名年籍綽號「阿勇」之成年男子，所持有之玩具空氣長槍一支
    ，經填裝可供發射之鋼珠後，以瓦斯內高壓氣體為發射動力，發射之鋼珠足以穿
    入人體皮肉層，具有殺傷力，非經主管機關許可不得持有，竟於民國九十三年六
    月二十六日，在高雄市前鎮漁市場建築工地，以新臺幣八千元之價格，向「阿勇
    」購買以銜接中型二氧化碳高壓鋼瓶內氣體為發射動力，可發射直徑約六ＭＭ彈
    丸，具有殺傷力之玩具空氣長槍一支及直徑約六ＭＭ之鋼珠一瓶（計有鋼珠四百
    六十九顆），而無故持有之，並藏放在其位於屏東縣萬丹鄉○○村○○路六五巷
    三十號住處，作為打小鳥使用。嗣於九十三年七月四日十五時許，由無共同持有
    上述具殺傷力空氣長槍犯意聯絡之乙○○駕駛自用小客車內載甲○○，行經屏東
    縣萬丹鄉○○村○○路四一九號前之產業道路，欲尋找斑鳩試射時為警當場查獲
    ，並扣得上述玩具空氣長槍（槍枝管制編號：高鑑0000000000號）一
    支（含中型二氧化碳鋼瓶一瓶及直徑約六ＭＭ之鋼珠一瓶，共計鋼珠四百六十九
    顆）。
二、案經屏東縣警察局屏東分局報告臺灣屏東地方法院檢察署檢察官偵查起訴。
    理  由
一、右揭事實，業據被告甲○○於警詢、偵查中及本院審理時坦承不諱，核與證人乙
    ○○於警訊筆錄中所述相符，並有卷附查獲時攝得之相片四幀及扣案之空氣長槍
    （槍枝管制編號：高鑑0000000000號）一支、中型二氧化碳鋼瓶一瓶
    及直徑約六ＭＭ之鋼珠一瓶，共計鋼珠四百六十九顆可佐。又扣案槍枝及鋼珠經
    銜接中型二氧化碳高壓鋼瓶內氣體為發射動力，可發射直徑約六ＭＭ之彈丸，經
    實際裝填直徑約六ＭＭ之鋼珠三顆，並以中型二氣化碳鋼瓶內氣體為發射動力試
    射結果，三顆發射速度均為每秒一九二公尺，彈丸動能均為十六點二二焦耳，單
    位面積動能均為每平方公分五七點三七焦耳；送驗鋼珠認係市售小鋼珠，每顆重
    約零點八八公克，直徑約六ＭＭ，有該局九十三年七月八日高縣警刑鑑字第○九
    三○○八三三一六號槍彈鑑定書一紙在卷可證，此為鑑定機關本於專業知識及以
    精密儀器測試後所得之結論，自可憑信。而「殺傷力」之相關標準，經內政部警
    政署刑事警察局對活豬作射擊測試結果，認彈丸單位面積動能達每平方公分二十
    四焦耳，則足以穿入豬隻皮肉層；依日本科學警察研究所之研究結果，認彈丸單
    位面積動能達每平方公分二○焦耳，則足以穿入人體皮肉層。本件扣案槍枝之彈
    丸單位面積動能測試值均達每平方公分五七點三七焦耳，顯具有殺傷力無訛。本
    件事證明確，被告犯行堪予認定。
二、核被告甲○○所為，係犯槍砲彈藥刀械管制條例第八條第四項之未經許可持有空
    氣槍罪。爰審酌被告並無前科，未經許可持有玩具空氣槍供其打小鳥使用之犯罪
    動機與目的，未持空氣槍傷人，犯後均坦認犯行，態度尚佳等一切情狀，量處如
    主文所示之刑，罰金部分並諭知易服勞役之折算標準。末查被告未曾受有期徒刑
    以上刑之宣告，有臺灣高等法院被告全國前案記錄表及臺灣屏東地方法院檢察署
    檢察官刑案資料查註紀錄表各一紙在卷可證，其因一時短於思慮，致觸犯本件犯
    行，信其經此偵審教訓，當知所警惕，而無再犯之虞，本院認上述宣告之刑以暫
    不執行為適當，爰宣告緩刑三年，以啟自新。扣案之玩具空氣長槍（槍枝管制編
    號：高鑑0000000000號）一支（含中型二氧化碳鋼瓶一瓶及直徑約六
    ＭＭ之鋼珠一瓶，共計鋼珠四百六十九顆），係違禁物，應依刑法第三十八條第
    一項第一款之規定併宣告沒收之。
據上論斷，應依刑事訴訟法第二百七十三之一第一項、第二百九十九條第一項前段、
，槍砲彈藥刀械管制條例第八條第四項，刑法第十一條前段、第四十二條第二項、第
七十四條第一款、第三十八條第一項第一款，罰金罰鍰提高標準條例第二條，現行法
規所定貨幣單位折算新臺幣條例第二條，判決如主文。
中　　　華　　　民　　　國　　九十三　　年　　 十二 　　月　　 十六 　　日
                                臺灣屏東地方法院刑事第三庭
                                    法  官  楊萬益
右正本證明與原本無異。
如不服本判決應於收受本判決送達後十日內向本院提出上訴書狀，其未敘述上訴理由
者，並得於提起上訴後十日內向本院補提理由書狀（均須按他造當事人之人數附繕本
）「切勿逕送上級法院」
                                    書記官  呂坤宗
中　　　華　　　民　　　國　　九十三　　年　　 十二 　　月　　 十六 　　日
附錄論罪法條全文：
槍砲彈藥刀械管制條例第八條
未經許可，製造、販賣或運輸鋼筆槍、瓦斯槍、麻醉槍、獵槍或空氣槍者
，處五年以上有期徒刑，併科新台幣一千萬元以下罰金。
未經許可，轉讓、出租或出借前項所列槍枝者，處三年以上十年以下有期
徒刑，併科新台幣七百萬元以下罰金。
意圖供自己或他人犯罪之用，而犯前二項之罪者，處無期徒刑或七年以上
有期徒刑，併科新台幣一千萬元以下罰金。
未經許可，持有、寄藏或意圖販賣而陳列第一項所列槍枝者，處一年以上
七年以下有期徒刑，併科新台幣七百萬元以下罰金。
第一項至第三項之未遂犯罪之。
